# 关于合并报表中的一个会计分录

提问人：bysanzh 时间：2019-07-16 00:51:14
请教陈版，母公司持有子公司 70%的股权，子公司持有孙公司的70%的股权，为了使层层合并的结果与直接合并的结果，这两个结果一样，在直接合并的时候抵消分录里面第一年（2019-12-31）写了一条分录：
借：少数股东损益 孙公司净利润 70%30%(40 万 0.70.3=8.4万元)
贷：少数股东权益 8.4
万元
在第二年（2020-12-31）滚调这一笔的时候分录应该怎么呢？
因为这个滚调的分录不知道怎么写，层层合并的结果与直接合并的结果在少数股东权益和未分配利润相刚好着应该滚调的这个数，一个是正的 8.4 万，一个是负的 8.4万元
谢谢谢陈版 ~~

回答人：chenyiwei
下一年滚调影响的分录为：借：年初未分配利润 8.4 万元，贷：少数股东权益 8.4万元。